臺灣桃園地方法院民事簡易判決
111年度桃簡字第2081號
原      告  王玨升
被      告  林美慧
上列當事人間債務人異議之訴事件，本院判決如下：
    主      文
原告之訴駁回。
訴訟費用由原告負擔。
    事實及理由
一、原告主張：本件法官金額計算錯誤，關鍵計算金額、日期法
    官未計算在內，有新證據提供，且因物管誤植取件日期，因
    而導致原告上訴逾期，爰提起本件債務人異議之訴等語。並
    聲明：㈠本院111年度司執字第102267號強制執行事件（下稱
    系爭執行事件）之強制執行程序應予撤銷。㈡確認被告執有
    之臺灣新北地方法院（下稱新北地院）執行命令所載債權，
    對於原告不存在。
二、按原告之訴，有下列各款情形之一者，法院得不經言詞辯論
    ，逕以判決駁回之。但其情形可以補正者，審判長應定期間
    先命補正：二、依其所訴之事實，在法律上顯無理由，民事
    訴訟法第249條第2項第2款定有明文。又該款所謂原告之訴
    ，依其所訴之事實，在法律上顯無理由者，係指依原告於訴
    狀內記載之事實觀之，在法律上顯然不能獲得勝訴之判決者
    而言。次按執行名義成立後，如有消滅或妨礙債權人請求之
    事由發生，債務人得於強制執行程序終結前，向執行法院對
    債權人提起異議之訴。如以裁判為執行名義時，其為異議原
    因之事實發生在前訴訟言詞辯論終結後者，亦得主張之，強
    制執行法第14條第1項定有明文。又債務人異議之訴，須以
    其主張消滅或妨礙債權人請求之事由，係發生於執行名義成
    立後者，或在以裁判為執行名義時，其為異議原因之事實，
    係發生在前訴訟言詞辯論終結後者，債務人始得於強制執行
    程序終結前提起之。若其主張此項事由，在執行名義成立之
    前，或在前訴訟言詞辯論終結之前，即已存在，則為執行名
    義之裁判縱有不當，亦非異議之訴所能救濟。
三、經查，兩造間因請求遷讓房屋等事件，經本院110年度桃簡
    字第215號判決確定，嗣被告以該確定判決為執行名義聲請
    對原告之財產為強制執行，經本院以系爭執行事件執行在案
    ，業據本院依職權調取上開卷宗可參，揆諸前揭說明，原告
    僅得以執行名義成立後所發生消滅或妨礙債權人請求之事由
    、或前訴訟言詞辯論終結後所發生之異議原因事實，提起債
    務人異議之訴。然依原告起訴狀所載，乃屬原告對於前訴訟
    應否及給付被告多少金額、上訴是否逾期之抗辯及防禦方法
    ，並非執行名義成立後或前訴訟言詞辯論終結後所發生消滅
    或妨礙被告請求之事由，原告據此提起債務人異議之訴，核
    與上述債務人異議之訴事由不符。至其是否得以其他訴訟程
    序以資救濟，則非本件得予審酌。故原告於起訴狀內記載之
    事實縱然為真，在法律上亦顯然不能獲得勝訴之判決，其提
    起本訴即無理由，應予駁回。
四、綜上所述，原告依強制執行法之規定，請求撤銷系爭執行事
    件之強制執行程序及確認被告執有新北地院執行命令所載債
    權對於原告不存在，依其所訴之事實，在法律上顯無理由，
    且無從補正，爰依民事訴訟法第249條第2項第2款之規定，
    不經言詞辯論，逕以判決駁回之。
五、訴訟費用負擔之依據：民事訴訟法第78條。　　　
中　　華　　民　　國　　111 　年　　12　　月　　8 　　日
                  桃園簡易庭  法  官  陳柏嘉
以上為正本係照原本作成。
如不服本判決，應於送達後20日內，向本院提出上訴狀並表明上
訴理由，如於本判決宣示後送達前提起上訴者，應於判決送達後
20日內補提上訴理由書（須附繕本）。
如委任律師提起上訴者，應一併繳納上訴審裁判費。   
中　　華　　民　　國　　111 　年　　12　　月　　8 　　日
                              書記官  石曉芸